Inventaris van het archief van de Directie Kernenergie van het Ministerie van Economische Zaken (1947) 1956-1971 (1972)
Nationaal Archief, Den Haag
- Stukken betreffende bijzondere onderwerpen, B
  - Taak, B.2
    - Onderzoek, B.2.2
      - Euratom, B.2.2.2
        - Personeel, B.2.2.2.5
          - Stukken betreffende de bemiddeling in problemen bij grensoverschrijding door personeel werkzaam te Petten., 1966 - 1967; 120; 1 omslag
        - Onderzoeksprogramma's, B.2.2.2.6
          - Stukken betreffende het vaststellen van de onderzoekprogramma's en de daarmee samenhangende conflicten tussen de lidstaten., 1956 - 1961, 1964 - 1971; 121-148; 28 omslagen
            - 1956, 121
            - 1957, 122
            - 1958 - 1959, 123
            - 1960 - 1961, 124
            - 1964 apr. - juni, 125
            - 1964 juli - dec., 126
            - 1965 jan. - feb., 127
            - 1965 mrt. - sep., 128
            - 1966 - 1967, 129
            - 1968 jan. - mrt., 130
            - 1968 apr. - juli, 131
            - 1968 aug. - okt. 18, 132
            - 1968 okt. 19 - 30, 133
            - 1968 nov. 01 - 20, 134
            - 1968 nov. 21 - 30, 135
            - 1968 dec., 136
            - 1969 jan. - apr., 137
            - 1969 mei, 138
            - 1969 juni - juli, 139
            - 1969 aug. - sep., 140
            - 1969 okt. 01 - 15, 141
            - 1969 okt. 16 - 23, 142
            - 1969 okt. 24 - 31, 143
            - 1969 nov. - dec., 144
            - 1970 jan. - apr., 145
            - 1970 mei - okt., 146
            - 1970 nov. - dec., 147
            - 1971, 148
          - Stukken betreffende de verlenging van contracten en uitbesteding aan TNO van onderzoekprogramma's., 1962, 1964; 149; 2 stukken
          - Notulen, met agenda's en bijlagen, van de vergaderingen van de Nederlandse adviescommissie ad hoc van het Wetenschappelijk Technisch Comité., 1958 - 1969; 150-176; 27 omslagen
            - 1958 okt. 02, 150
            - 1958 dec. 01, 151
            - 1959 apr. 27, 152
            - 1959 juni 25, 153
            - 1960 jan. 23, 154
            - 1960 apr. 08, 155
            - 1960 juni 24, 156
            - 1960 sep. 30, 157
            - 1960 dec. 12, 158
            - 1961 mrt. 10, 159
            - 1961 mei 19, 160
            - 1961 sep. 21, 161
            - 1962 jan. 08, 162
            - 1962 sep. 14, 163
            - 1963 mrt. 04, 164
            - 1963 nov. 06, 165
            - 1964 feb. 28, 166
            - 1964 mei 25, 167
            - 1964 okt. 08, 168
            - 1965 apr. 05, 169
            - 1965 juni 21, 170
            - 1965 okt. 12, 171
            - 1966 feb. 11, 172
            - 1967 mrt. 07, 173
            - 1967 okt. 09, 174
            - 1968 sep. 16, 175
            - 1969 mei 19, 176
          - Stukken betreffende de benoeming en het ontslag van Nederlandse leden van het Wetenschappelijk Technisch Comité., 1959 - 1961, 1963 - 1964, 1968; 177; 1 omslag
          - Stukken betreffende het Nederlands vooroverleg voor het Raadgevend Comité van de onderzoekprogramma's., 1960 - 1964, 1966 - 1968; 178-205; 28 omslagen
            - 1960 okt. - 1961 mei, 178
            - 1961 juni, 179
            - 1961 juli - aug., 180
            - 1961 sep. - nov., 181
            - 1961 dec., 182
            - 1962 jan., 183
            - 1962 feb., 184
            - 1962 mrt. 01 - 16, 185
            - 1962 mrt. 17 - 30, 186
            - 1962 apr. 01 - 11, 187
            - 1962 apr. 12 - 30, 188
            - 1962 mei, 189
            - 1962 juni - juli, 190
            - 1962 aug. - sep., 191
            - 1962 okt. - dec., 192
            - 1963 jan. - feb., 193
            - 1963 mrt., 194
            - 1963 apr., 195
            - 1963 mei - juli, 196
            - 1963 aug. - okt., 197
            - 1963 nov. - dec., 198
            - 1964 jan. - feb., 199
            - 1964 mrt. - apr., 200
            - 1964 mei - okt., 201
            - 1966 aug. - okt., 202
            - 1967 jan. - juli, 203
            - 1967 aug. - dec., 204
            - 1968 mrt. - juni, 205
          - Notulen van de vergaderingen van het Wetenschappelijk Technisch Comité., 1969 - 1971; 206; 1 omslag
          - Stukken betreffende de Nederlandse afvaardiging in de Raadgevende Beheerscomités van de onderzoekprogramma's., 1969 - 1971; 207-208; 2 omslagen
            - Samenstelling,1969 - 1971, 207
            - Vooroverleg,1970, 208
        - Gemeenschappelijke centra voor onderzoek, B.2.2.2.7
          - Notulen, met agenda's en bijlagen, van de vergaderingen van het Algemeen Raadgevend Comité., 1970 - 1971; 209-212; 4 omslagen
            - 1970 - 1971 mei, 209
            - 1971 juni - juli, 210
            - 1971 aug., 211
            - 1971 sep. - dec., 212
          - Stukken betreffende de benoeming van Nederlandse leden in het Algemeen Raadgevend Comité., 1971; 213; 1 omslag
          - Stukken betreffende het interdepartementaal overleg inzake het non-nucleaire gebruik., 1970; 214; 1 omslag
          - Stukken betreffende de oprichting en werkzaamheden van de Ispra in Italië, 1959 - 1960, 1962, 1964 - 1969; 215-217; 3 omslagen
            - 1959 - 1960, 1962, 215
            - 1964 - 1968, 216
            - 1969, 217
          - Jaarverslag, 1971.; 218; 1 deel
          - Nota over het bezoek van een delegatie van de Tweede Kamer, met bijlage., 1971; 219; 1 stuk
          - Karlsruhe in West-Duitsland: Tekst van de overeenkomst tussen Euratom en de Gesellschaft fur Kernforschung tot vestiging., 1960; 220; 1 stuk
          - Nota betreffende de concept-samenwerkingsovereenkomst tussen Euratom en het studiecentrum te Mol in België., 1960; 221; 1 stuk
          - Stukken betreffende Petten in Noord-Holland, 1957-1971; 222-238; 17 omslagen
            - Dossier inzake de bemiddeling bij de afgewezen offerte van de Steenkolen Handels Vereniging aan Euratom voor vervoer van bestraalde splijtstoffen van de hoge flux reactor te Petten naar Eurochemic, 1965 - 1966, 222
            - De totstandkoming van de overeenkomst tussen RCN, handelend namens de Staat, en Euratom over de oprichting, 1957 - 1959 mei, 223
            - De totstandkoming van de overeenkomst tussen RCN, handelend namens de Staat, en Euratom over de oprichting, 1959 juni - aug., 224
            - De totstandkoming van de overeenkomst tussen RCN, handelend namens de Staat, en Euratom over de oprichting, 1959 sep. - dec., 225
            - De totstandkoming van de overeenkomst tussen RCN, handelend namens de Staat, en Euratom over de oprichting, 1960 jan. - feb., 226
            - De totstandkoming van de overeenkomst tussen RCN, handelend namens de Staat, en Euratom over de oprichting, 1960 mrt. - mei, 227
            - De totstandkoming van de overeenkomst tussen RCN, handelend namens de Staat, en Euratom over de oprichting, 1960 juni - juli, 228
            - De totstandkoming van de overeenkomst tussen RCN, handelend namens de Staat, en Euratom over de oprichting, 1960 aug. - dec., 229
            - De totstandkoming van de overeenkomst tussen RCN, handelend namens de Staat, en Euratom over de oprichting, 1961 jan. - apr., 230
            - De totstandkoming van de overeenkomst tussen RCN, handelend namens de Staat, en Euratom over de oprichting, 1961 mei - juni, 231
            - De totstandkoming van de overeenkomst tussen RCN, handelend namens de Staat, en Euratom over de oprichting, 1961 juli - dec., 232
            - De behandeling in de Staten-Generaal van de overeenkomst tussen de Staat en Euratom over de oprichting, 1961 - 1962, 233
            - De uitvoering van de overeenkomst tussen de Staat en Euratom inzake de oprichting, 1962 - 1969, 234
            - De bemiddeling bij de pogingen tot handhaving van een schietterrein bij de vestiging, 1961 - 1965, 1967 - 1968, 1970, 235
            - De planologische aspecten van het uitbreidingsplan voor de vestiging, 1962 - 1965, 1971, 236
            - De totstandkoming van een garantieverklaring door de Staat aan het Provinciaal Electriciteitsbedrijf Noord-Holland voor financiële verplichtingen van Euratom inzake de energievoorziening, 1964 - 1965, 237
            - De betaling van het aandeel van de Staat en Euratom in de investeringen door Euratom, 1967 - 1968, 238
        - Gemeenschappelijke ondernemingen, B.2.2.2.8
          - Stukken betreffende het verlenen van de status van gemeenschappelijke onderneming aan een kernenergiecentrale te Chooz in Frankrijk van de Société d'Energie Nucleaire Franco-Belge des Ardennes (SENA), 1959 - 1960; 239; 1 omslag
          - Stukken betreffende het verlenen van de status van gemeenschappelijke onderneming aan de 237 MWe reactor van Kernkraftwerk RWE-Bayernwerk in Gundremmingen te Duitsland, 1963, 1965; 240; 1 omslag
          - Stukken betreffende het verlenen van de status van gemeenschappelijke onderneming aan het Kernkraftwerk Obrigheim Gmbh te Duitsland, 1965; 241; 1 omslag
          - Stukken betreffende het verlenen van de status van gemeenschappelijke onderneming aan het Kernkraftwerk Lingen te Duitsland, 1964, 1967; 242; 1 omslag
          - Stukken betreffende het verlenen van advies over een verzoek van de Hochtemperatur Kernkraftwerk Gmbh voor een kerncentrale te Westfalen, 1970 - 1971; 243; 1 omslag
          - Stukken betreffende het verlenen van advies over een verzoek van de Societe Belgo-Francaise de l'Energie nucleaire Mosane (SEMO) voor een kerncentrale te Tihange, 1970 - 1971; 244; 1 omslag
          - Agenda, met bijlagen, van de informatieve vergadering in het kader van de deelnameovereenkomst tussen Euratom en de Société d'Energie Nucleaire Franco-Belge des Ardennes (SENA) inzake de kerncentrale te Chooz in Frankrijk, 1966; 245; 1 omslag
          - Teksten van voordrachten gehouden op de informatieve vergadering van Euratom betreffende de Kernkraftwerken Lingen en Obrigheim en de 50 mwe centrale Dodewaard, met bijlagen., 1968; 246; 1 pak
        - Samenwerking met derde landen, B.2.2.2.9
          - Stukken betreffende de behandeling van de ontwerp-overeenkomst met Brazilië., 1959; 247; 1 omslag
          - Stukken betreffende de totstandkoming van de overeenkomst met Canada., 1959 - 1960; 248; 1 omslag
          - Tekst van de verklaring over de onderhandelingen met Denemarken betreffende de uitwisseling van kennis bij toetreding van dit land tot de EEG., 1971; 249; 1 stuk
          - Tekst van de verklaring afgelegd namens de Commissie door E.M.J.A. Sassen inzake de onderhandelingen met Groot-Brittanië., 1963; 250; 1 stuk
          - Stukken betreffende de totstandkoming en de verlenging van de overeenkomst met Groot-Brittannië., 1958 - 1959, 1967, 1969 - 1970; 251; 1 omslag
          - Stukken betreffende de onderhandelingen over de toetreding van Groot-Brittannië., 1962 - 1964, 1967 - 1968, 1970 - 1971; 252-256; 5 omslagen
            - 1962 jan. - okt., 252
            - 1962 nov., 253
            - 1962 dec., 254
            - 1963 - 1964, 1967, 255
            - 1968, 1970 - 1971, 256
          - Stukken betreffende de uitvoering van de overeenkomst met de Verenigde Staten., 1955 - 1969; 257-267; 11 omslagen
            - 1955 - 1957, 257
            - 1958 jan. - mei, 258
            - 1958 juni, 259
            - 1958 juli - dec., 260
            - 1959 jan. - mrt., 261
            - 1959 apr. - mei, 262
            - 1959 juni - dec., 263
            - 1960 jan. - apr., 264
            - 1960 mei - dec., 265
            - 1961 - 1964, 266
            - 1965 - 1969, 267
      - Eurochemic, B.2.2.3
        - Oprichting en organisatie, B.2.2.3.1
          - Stukken betreffende de oprichting door de OESO van een Europese maatschappij voor de chemische verwerking van uitgestraalde brandstofelementen (Eurochemic) en de vaststelling van de Nederlandse deelname., 1956 - 1959; 268-274; 7 omslagen
            - 1956, 268
            - 1957 jan. - mei, 269
            - 1957 juni - dec., 270
            - 1958 jan. - apr., 271
            - 1958 mei - sep., 272
            - 1958 okt. - dec., 273
            - 1959, 274
          - Stukken betreffende de behandeling in de Staten-Generaal van het verdrag tot oprichting., 1957 - 1959; 275-276; 2 omslagen
            - 1957 - 1958, 275
            - 1959, 276
          - Tekst van het Eurochemicverdrag., 1960; ---
            Zie inv.nr. 341.
          - Nota betreffende de organisatie, de doelstellingen en de financiële structuur., 1966; 277; 1 stuk
          - Notulen, met agenda's en bijlagen, van de vergaderingen van de werkgroep doelstellingen en structuur., 1967 - 1969; 278; 1 omslag
        - Toezicht, B.2.2.3.2
          - Notulen, met agenda's en bijlagen, van de vergaderingen van de Raad van Commissarissen., 1959 - 1962, 1964 - 1971; 279-294; 16 omslagen
            - 1959, 279
            - 1960, 280
            - 1961 - 1962, 281
            - 1964 - 1965, 282
            - 1966 jan. - mei, 283
            - 1966 juni - dec., 284
            - 1967 jan. - mei, 285
            - 1967 juni - dec., 286
            - 1968 jan. - mei, 287
            - 1968 juni - dec., 288
            - 1969 jan. - mei, 289
            - 1969 juni - dec., 290
            - 1970 jan. - mrt., 291
            - 1970 apr. - dec., 292
            - 1971 jan. - feb., 293
            - 1971 mrt. - dec., 294
          - Stukken betreffende de contrôle door de IAEA op het vreedzaam gebruik van de op te werken materialen., 1966; 295; 1 omslag
        - Verslaglegging, B.2.2.3.3
          - Jaarverslagen., 1960 - 1961, 1967 - 1968; 296-297; 2 omslagen
            - 1960 - 1961, 296
            - 1967 - 1968, 297
          - Voortgangsverslagen., 1958 - 1959; 298; 1 omslag
        - Financiën, B.2.2.3.4
          - Stukken betreffende de financiering en de continuïteit., 1958 - 1971; 299-301; 3 omslagen
            - 1958 - 1964, 299
            - 1965 - 1966, 300
            - 1967 - 1971, 301
      - International Atomic Energy Agency (IAEA), B.2.2.4
        - Stukken betreffende de bemiddeling bij het verkrijgen van researchopdrachten door Nederlandse organisaties, 1959 - 1960; 302; 1 omslag
        - Stukken betreffende de inventarisatie van de behoefte aan technische hulpverlening aan Nederlandse organisaties, 1959 - 1960; 303; 1 omslag
        - Overzichten van de organisatie van de researchactiviteiten in de lidstaten, 1960 - 1961; 304; 1 omslag
        - Stukken betreffende de totstandkoming van een controlestelsel op de uitvoering van het non-proliferatieverdrag, 1965 - 1967; 305; 1 omslag
      - Interuniversitair Reactor Instituut te Delft (IRI), B.2.2.5
        - Stukken betreffende de oprichting., 1967 - 1968; 306; 1 omslag
      - Netherlands-Norwegian Joint Establishment for Nuclear Energy Research (JENER), B.2.2.6
        - Notulen, met agenda's en bijlagen, van de vergaderingen van de Joint Commission., 1951, 1954 - 1965; 307-316; 10 omslagen
          - 1951, 1954 - 1955, 307
          - 1956, 308
          - 1957 jan. - aug., 309
          - 1957 sep. - dec., 310
          - 1958 jan. - mei, 311
          - 1958 juni - dec., 312
          - 1959, 313
          - 1960 - 1961, 314
          - 1962 - 1963, 315
          - 1964 - 1965, 316
        - Jaarverslagen., 1955 - 1959, 1964 - 1966; 317-318; 2 omslagen
          - 1955 - 1959, 317
          - 1964 - 1966, 318
        - Kwartaalvoortgangsverslagen., 1956 - 1959, 1961 - 1964; 319-323; 5 omslagen
          - 1956 - 1959, 319
          - 1961, 320
          - 1962, 321
          - 1963, 322
          - 1964, 323
        - Stukken betreffende de financiële bijdrage van het ministerie aan het RCN voor de bouw van een reactorschool (Holland School) te Kjeller en een woonflat (Holland Hus) te Lillestrom in Noorwegen., 1956 - 1959, 1962; 324; 1 omslag
      - Organisatie voor Economische Samenwerking en Ontwikkeling (OESO), B.2.2.7
        - Notulen, met agenda's en bijlagen, van de vergaderingen van de Bestuurscommissie., 1956 - 1970; 325-339; 15 omslagen
          - 1956, 325
          - 1957, 326
          - 1958, 327
          - 1959, 328
          - 1960, 329
          - 1961, 330
          - 1962, 331
          - 1963, 332
          - 1964, 333
          - 1965, 334
          - 1966, 335
          - 1967, 336
          - 1968, 337
          - 1969, 338
          - 1970, 339
        - Stukken betreffende de totstandkoming van de statuten., 1957; 340; 1 omslag
        - Teksten van de statuten, de conventie over de veiligheidscontrole en het verdrag inzake de gemeenschappelijke ondernemingen Eurochemic, Halden en Dragon., 1957 - 1960; 341; 1 deel
        - Notulen, met agenda's en bijlagen, van de vergaderingen van de Special Group Eurochemic van het Steering Committee., 1959 - 1960, 1963 - 1969; 342; 1 omslag
        - Jaarverslagen van het atoomagentschap., 1962 - 1966, 1969 - 1971; 343-345; 3 omslagen
          - 1962 - 1964, 343
          - 1965 - 1966, 344
          - 1969 - 1971, 345
        - Stukken betreffende de werkzaamheden van de werkgroep "Administratieve en financiële systemen toe te passen bij gemeenschappelijke ondernemingen"., 1956 - 1957; 346; 1 omslag
        - Stukken betreffende de werkzaamheden van de werkgroep "Kernenergiecentrales"., 1957; 347; 1 omslag
        - Stukken betreffende de werkzaamheden van de studiegroep "Experimentele reactoren"., 1957 - 1959; 348-349; 2 omslagen
          - 1957 jan. - sep., 348
          - 1957 okt. - 1959, 349
        - Stukken betreffende de werkzaamheden van de werkgroep "Ramingen en productie kernenergie in Europa"., 1958 - 1959; 350; 1 omslag
        - Stukken betreffende de gevolgen voor de ontwikkeling van de kernenergie van het rapport van de Energie Adviescommissie, het zogenaamde Robinsonrapport., 1959 - 1960; 351; 1 omslag
        - Publicaties uitgegeven door het atoomagentschap., 1960, 1961, 1965, 1968 - 1969; 352-355; 3 delen
          - Basic assumptions for nuclear power estimates in Europe,1960, 352
          - New trends in atomic research and their international significance,1961, 353
          - World uranium and thorium resources,1965, 354
          - Nuclear law nrs. 1 t/m 4,1968 - 1969, 355; 1 omslag
      - Reactor Centrum Nederland (RCN), B.2.2.8
        - Algemeen, B.2.2.8.1
          - Tekst van een redevoering van prof.dr. J.M.W. Milatz over de plannen van het Reactor Centrum Nederland., 1955; 356; 1 stuk
          - Dossier inzake de beantwoording van de vragen gesteld door het lid der Tweede Kamer de heer Posthumus over de positie en status van het reactorcentrum te Petten., 1960 - 1961; 357; 1 omslag
        - Oprichting, B.2.2.8.2
          - Stukken betreffende de totstandkoming van de tekst van de overeenkomsten tussen het bedrijfsleven en de FOM inzake de samenwerking op het gebied van de kernenergie., 1953 - 1954; 358; 1 omslag
          - Dossier inzake de instelling en de werkzaamheden van de Adviescommissie voor kernphysica (Commissie Kluyver) resulterend in een advies aan de betrokken ministers inzake de organisatie van het kernphysisch onderzoek, 1953 - 1954; 359; 1 omslag
          - Dossier inzake de werkzaamheden van de Adviescommissie voor kernphysica (Commissie Kluyver), 1954 - 1955; 360-361; 3 omslagen
            - 1954, 360
            - 1955, 361
          - Tekst van een overeenkomst met de FOM inzake overdracht van kennis en ervaring, met bijbehorende stukken, 1954 - 1956; 362
          - Stukken betreffende de statuten., 1954 - 1956, 1959 - 1962, 1964, 1967 - 1970; 363-364; 2 omslagen
            - Vaststelling bij de oprichting,1954 - 1956, 363
            - Wijzigingen,1959 - 1962, 1964, 1967 - 1970, 364
          - Stukken betreffende de totstandkoming van het reglement inzake de taak en bevoegdheden van de directie., 1961 - 1962; 365; 1 omslag
        - Bestuur, B.2.2.8.3
          - Stukken betreffende de samenstelling bij de oprichting., 1954 - 1955; 366; 1 omslag
          - Stukken betreffende de mutaties in de samenstelling van de leden van Curatorium, Bestuur, Directie en Wetenschappelijke Adviesraad., 1955 - 1969, 1971; 367-368; 2 omslagen
            - 1955 - 1961, 367
            - 1962 - 1969, 1971, 368
          - Notulen, met agenda's en bijlagen, van de vergaderingen., 1955 - 1971; 369-391; 23 omslagen
            - 1955 - 1956, 369
            - 1957, 370
            - 1958 jan. - apr., 371
            - 1958 mei - dec., 372
            - 1959 jan. - mei, 373
            - 1959 juni - dec., 374
            - 1960 jan. - mei, 375
            - 1960 juni - dec., 376
            - 1961 jan. - mei, 377
            - 1961 juni - dec., 378
            - 1962 jan. - juli, 379
            - 1962 aug. - dec., 380
            - 1963, 381
            - 1964, 382
            - 1965, 383
            - 1966, 384
            - 1967, 385
            - 1968, 386
            - 1969 jan. - juli, 387
            - 1969 aug. - dec., 388
            - 1970, 389
            - 1971 jan. - mei, 390
            - 1971 juni - dec., 391
        - Curatorium, B.2.2.8.4
          - Notulen, met agenda's en bijlagen, van de vergaderingen., 1957 - 1970; 392-395; 4 omslagen
            - 1957 - 1958, 392
            - 1959 - 1960, 393
            - 1961 - 1964, 394
            - 1965 - 1970, 395
        - Adviserende organen, B.2.2.8.5
          - Concept-adviezen van de Wetenschappelijke Advies Raad aan de directie, met bijbehorende stukken., 1955 - 1961, 1963, 1967 - 1968, 1970 - 1971; 396; 1 omslag
          - Jaarverslagen van de Wetenschappelijke Adviesraad., 1955 - 1966; 397; 1 omslag
          - Stukken betreffende de werkzaamheden van de Evaluatie Commissie RCN-programma., 1959; 398; 1 omslag
          - Stukken betreffende de instelling en de werkzaamheden van de Commissie Beoordeling RCN-programma., 1970 - 1971; 399; 1 omslag
        - Verslaglegging, B.2.2.8.6
          - Jaarverslagen, 1955 - 1971; 400-402; 3 omslagen
            - 1955 - 1960, 400
            - 1961 - 1966, 401
            - 1967 - 1971, 402
          - Kwartaalverslagen over de activiteiten., 1958 - 1971; 403-416; 14 omslagen
            - 1958 4e kwartaal, 403
            - 1959, 404
            - 1960, 405
            - 1961, 406
            - 1962, 407
            - 1963, 408
            - 1964, 409
            - 1965, 410
            - 1966, 411
            - 1967, 412
            - 1968, 413
            - 1969, 414
            - 1970, 415
            - 1971, 416
          - Summary of activities van het RCN., 1963, 1966 - 1970; 417; 1 omslag
          - Mededeling-boekjes no. 25-32 van het RCN., 1967 - 1969; 418; 1 omslag
        - Financiën, B.2.2.8.7
          - Stukken betreffende de totstandkoming van de tekst van de bijdragecontracten van de industrie., 1955 - 1956; 419; 1 omslag
          - Stukken betreffende de begrotingen en financiële controle, met overzichten van de bijdrage van het Ministerie en met driejarenplannen., 1954 - 1972; 420-445; 26 omslagen
            - Begroting 1955 met overzicht van de bijdrage, 1954 - 1956, 420
            - Begroting 1956 met overzicht van de bijdrage, 1955 - 1959, 421
            - Begroting 1957, 1956, 422
            - Begroting 1957, 1957 jan. - aug., 423
            - Begroting 1957, 1957 sep. - 1959, 424
            - Begroting 1958 met overzicht van de bijdrage, 1957 - 1960, 425
            - Begroting 1959 met overzicht van de bijdrage, 1958 - 1961, 426
            - Begroting 1960 met overzicht van de bijdrage, 1959 - 1962, 427
            - Begroting 1961 met overzicht van de bijdrage en met driejarenplan, 1960 - 1962, 428
            - Begroting 1962 met overzicht van de bijdrage, 1961 - 1963, 429
            - Begroting 1963 met overzicht van de bijdrage, 1962 - 1964, 430
            - Begroting 1964, 1963, 431
            - Begroting 1964, 1964 - 1965, 432
            - Begroting 1965 met driejarenplan, 1964 jan. - okt., 433
            - Begroting 1965 met driejarenplan, 1964 nov. - dec., 434
            - Begroting 1965 met driejarenplan, 1965 - 1967, 435